【裁判字號】    99,訴,991
【裁判日期】    990804
【裁判案由】    毒品危害防制條例
【裁判全文】
臺灣臺北地方法院刑事判決               99年度訴字第991號
公  訴  人  臺灣臺北地方法院檢察署檢察官
被      告  甲○○
上列被告因違反毒品危害防制條例案件，經檢察官提起公訴（99
年度毒偵字第2023號），被告於準備程序進行中就被訴事實為有
罪之陳述，由本院合議庭裁定以簡式審判程序審理，判決如下：
    主    文
甲○○施用第一級毒品，處有期徒刑捌月。
    犯罪事實
一、甲○○有違反麻醉藥品管理條例、竊盜、肅清煙毒條例案件
    等前科，前因施用第一級毒品海洛因案件，經臺灣士林地方
    法院檢察署檢察官聲請臺灣士林地方法院以88年度毒聲字第
    1536號裁定送勒戒處所觀察、勒戒後，因有繼續施用毒品之
    傾向，再經臺灣士林地方法院檢察署檢察官聲請臺灣士林地
    方法院以88年度毒聲字第1696號裁定令入戒治處所施以強制
    戒治1年，嗣甲○○經戒治所評定合格，認無繼續戒治之必
    要，經臺灣士林地方法院檢察署檢察官聲請臺灣士林地方法
    院以89年度毒聲字第97號裁定停止戒治，所餘戒治期間，付
    保護管束，甲○○於民國89年1月29日出所，甲○○因於停
    止戒治付保護管束期間內未依通知前往採尿送驗，再經臺灣
    士林地方法院檢察署檢察官聲請臺灣士林地方法院以89年度
    毒聲字第1090號裁定撤銷停止戒治，令入戒治處所施以強制
    戒治，甲○○於91年1月24日戒治期滿出所，並經臺灣臺南
    地方法院檢察署檢察官於91年2月21日以91年度戒毒偵字第
    72號為不起訴處分確定。於99年間，因犯施用第一級毒品罪
    ，經本院以99年度訴字第428號、99年度訴字第755號判決分
    別判處有期徒刑8月確定（均尚未執行完畢，不構成累犯）
    。詎甲○○仍不知悔改，未戒除毒癮，又基於施用第一級毒
    品之犯意，於99年3月29日中午某時許，在臺北市○○區○
    ○路66巷20號3樓住處，以將第一級毒品海洛因摻水香菸內
    吸食方式，施用第一級毒品海洛因。嗣於99年3月30日17時
    40分許，因涉犯毒品案件，為警持臺灣士林地方法院檢察署
    檢察官核發之拘票，在上址拘提到案，經警採尿送驗，其結
    果呈「嗎啡陽性」反應，而查悉上情。
二、案經臺北市政府警察局萬華分局報請臺灣士林地方法院檢察
    署檢察官呈請臺灣高等法院檢察署檢察長令轉臺灣臺北地方
    法院檢察署檢察官偵查起訴。
    理    由
一、本件被告所犯之罪，非死刑、無期徒刑或最輕本刑有期徒刑
    3年以上之罪，亦非高等法院管轄第一審案件，且於審理程
    序進行中，被告先就被訴事實為有罪之陳述，經告知被告簡
    式審判程序之旨，並聽取檢察官、被告之意見後，本院裁定
    進行簡式審判程序，是本件之證據調查，依刑事訴訟法第27
    3條之2規定，不受同法第159條第1項、第161條之2、第161
    條之3、第163條之1及第164條至第170條規定之限制，合先
    敘明。
二、上開事實，業據被告甲○○於本院審理中坦承不諱，並有臺
    灣尖端先進生技醫藥股份有限公司99年4月14日濫用藥物檢
    體委驗報告、臺北市政府警察局偵辦毒品案件尿液檢體委驗
    單在卷可稽（見毒偵字第478號卷第71至72頁），堪認被告
    之自白與事實相符。本件事證明確，被告所涉毒品危害防制
    條例第10條第1項施用第一級毒品之犯行，已堪認定。
三、按毒品危害防制條例第17條有關減輕其刑之規定修正為「犯
    第四條至第八條、第十條或第十一條之罪，供出毒品來源，
    因而查獲其他正犯或共犯者，減輕或免除其刑。犯第四條至
    第八條之罪於偵查及審判中均自白者，減輕其刑。」。其所
    稱「供出毒品來源，因而查獲其他正犯或共犯者」，係指被
    告供出毒品來源之有關資料，諸如前手之姓名、年籍、住居
    所、或其他足資辨別之特徵等，使調查或偵查犯罪之公務員
    因而對之發動調查或偵查並破獲者而言。申言之，被告之「
    供出毒品來源」，與調查或偵查犯罪之公務員對之發動調查
    或偵查並進而破獲之間，論理上須具有先後且相當的因果關
    係，非謂被告一有「自白」、「指認」毒品來源之人，而破
    獲在後，即得依上開規定予以減刑。若被告供出毒品來源者
    之前，調查或偵查犯罪之公務員已有確切之證據，足以合理
    之懷疑被告所供販賣毒品來源之人，則嗣後之破獲與被告之
    「供出毒品來源」間，即欠缺先後且相當的因果關係，自不
    得適用上開規定予以減刑。（最高法院97年台上字第1475號
    判決意旨參照）。本件被告於本院審理時固供承於99年3月2
    9日所施用之第一級毒品係向陳文斌所購得，而有供出毒品
    來源之情，然查，該名陳文斌之人，前於99年3月30日17時
    40分許，被告因涉犯毒品案件，為警持臺灣士林地方法院檢
    察署檢察官核發之拘票拘提到案前，已有具偵查犯罪之公務
    員進行偵查，有卷附監聽譯文、99年3月31日偵查筆錄附卷
    可按（見毒偵字第478號卷第22頁、第38至41頁），是依上
    開判決意旨所示，本件被告即無毒品危害防制條例第17條有
    關減輕其刑規定之適用，附此敘明。
四、查海洛因屬毒品危害防制條例第2條第2項第1款所列之第一
    級毒品，故核被告所為，係犯毒品危害防制條例第10條第1
    項之施用第一級毒品罪。被告持有毒品進而施用，其持有之
    低度行為應為施用之高度行為所吸收，不另論罪。爰審酌被
    告前經觀察勒戒、強制戒治等矯治處遇後，猶為本案施用第
    一級毒品海洛因之行為，然其所為主要係戕害自身，並未直
    接積極損害他人之利益，犯罪之動機、目的、手段、生活狀
    況、國中肄業之智識程度，暨被告犯罪後坦承犯行，態度良
    好等一切情狀，量處如主文所示之刑。
五、據上論結，應依刑事訴訟法第273條之1第1項、第299條第1
    項前段，毒品危害防制條例第10條第1項，判決如主文。
本案經檢察官劉文婷到庭執行職務。
中    華    民    國    99    年    8     月     4    日
                  刑事第十庭  法  官  呂煜仁
上正本證明與原本無異。
如不服本判決應於收受送達後10日內向本院提出上訴書狀，並應
敘述具體理由；其未敘述上訴理由者，應於上訴期間屆滿後20日
內向本院補提理由書（均須按他造當事人之人數附繕本）「切勿
逕送上級法院」。
                              書記官  曹尚卿
中    華    民    國    99    年    8     月    4     日
附錄本案論罪科刑法條全文
毒品危害防制條例第10條第1項
施用第一級毒品者，處 6 月以上 5 年以下有期徒刑。

司法院資訊處製作；財團法人民間司法改革基金會備份。
